【裁判字號】    99,訴,431
【裁判日期】    990622
【裁判案由】    毒品危害防制條例
【裁判全文】
臺灣臺中地方法院刑事判決               99年度訴字第431號
公  訴  人  臺灣臺中地方法院檢察署檢察官
被      告  甲○○
上列被告因違反毒品危害防制條例案件，經檢察官提起公訴（99
年度毒偵字第87號），被告於準備程序中就被訴事實為有罪之陳
述，於聽取當事人之意見後，由本院合議庭裁定由受命法官獨任
以簡式審判程序審理，判決如下：
    主  文
甲○○施用第一級毒品，累犯，處有期徒刑捌月。
    事  實
一、甲○○前於民國88年間因施用毒品案件，除經裁定送強制戒
    治1 年外，復經本院以88年度訴字第756 號判決判處應執行
    有期徒刑1 年10月（施用第一級毒品部分判處有期徒刑1 年
    4 月，施用第二級毒品部分判處有期徒刑8 月）確定。另犯
    妨害家庭案件，經本院以88年度易字第3046號判決判處有期
    徒刑4 月確定。上開二案罪刑經本院以89年度聲字第575 號
    裁定應執行有期徒刑2 年2 月確定後，因其於88年6 月18日
    入臺灣臺中女子監獄戒治所執行強制戒治處分，於88年12月
    1 日停止處分，辦理一進一出，同日入臺灣臺中女子監獄執
    行前之殘刑4 年1 月12日，於92年11月1 日縮短刑期執行完
    畢出監，再辦理一進一出，同日入台中女子監獄執行前開之
    有期徒刑2 年2 月，而於94年10月18日假釋付保護管束期滿
    執行完畢。
二、甲○○自88年12月1 日戒治期滿之5 年後，又於95年間再因
    施用毒品案件，送觀察、勒戒及強制戒治，因無繼續執行強
    制戒治之必要，於96年10月9 日停止強制戒治出監釋放，並
    由臺灣臺中地方法院檢察署檢察官以96年度戒毒偵字第216
    號為不起訴處分確定，後於強制戒治執行完畢釋放後之5 年
    內，又多次因施用第一級毒品案件，經本院先後判決有罪確
    定在案（尚未執行完畢，於本件不構成累犯）。詎其仍未戒
    絕施用毒品惡習，復基於施用第一級毒品海洛因（下稱「海
    洛因」）之犯意，於98年11月12日某時許，在臺中縣龍井鄉
    某處友人住處內，以將海洛因摻水置入注射針筒施打進入人
    體之方式，施用海洛因1 次。嗣因另案遭法院通緝，而於98
    年11月14日上午10時30分許，在臺中縣沙鹿鎮○○○街○道
    旁為警緝獲，經警徵得其同意採尿送驗後，結果呈鴉片海洛
    因代謝物、可待因、嗎啡陽性反應，始悉上情。
三、案經臺中縣警察局清水分局報告臺灣臺中地方法院檢察署檢
    察官偵查起訴。
    理  由
一、按被告以外之人於審判外之言詞或書面陳述，除法律有規定
    者外，不得作為證據。前項規定，於法院以簡式審判程序或
    簡易判決處刑者，不適用之，刑事訴訟法第159 條定有明文
    。查本案被告甲○○違反毒品危害防制條例案件，經檢察官
    提起公訴，被告於準備程序中就其所為犯行為有罪之陳述，
    經法官告知簡式審判程序之旨，並聽取公訴人、被告之意見
    後，合議庭裁定由受命法官獨任進行簡式審判程序，且無刑
    事訴訟法第159 條第1 項規定之適用，合先敘明。
二、本院認定被告甲○○有罪之證據如下：
（一）被告於本院審理中之自白。
（二）被告為警採尿送驗後，結果呈鴉片海洛因代謝物、可待因
      、嗎啡陽性反應，有卷附勘察採證同意書、臺中縣警察局
      清水分局委託鑑驗尿液代號與真實姓名對照表、詮昕科技
      股份有限公司所出具之濫用藥物尿液檢驗報告各1 份附卷
      可稽，足認被告確有於上揭時地施用海洛因之犯行無訛。
（三）又查被告前因施用毒品案件，受上揭事實欄二所示毒品強
      制戒治執行完畢釋放及罪刑宣告情形，有臺灣高等法院被
      告前案紀錄表、臺灣臺中地方法院檢察署刑案資料查註紀
      錄表及全國施用毒品案件紀錄表各1 份在卷可按。依上開
      說明，被告係於強制戒治執行完畢釋放後之5 年內再犯毒
      品危害防制條例第10條之罪，依毒品危害防制條例第23
      條第2 項規定，應依法起訴。檢察官予以起訴，即無不合
      。
（四）綜上卷證可知，被告上揭所為任意性自白，核與事實相符
      ，足堪採信，是本案事證明確，被告所為施用第一級毒品
      犯行，均堪認定，應依法論科。
三、核被告甲○○所為，係犯毒品危害防制條例第10條第1 項施
    用第1 級毒品海洛因罪。被告施用毒品時持有毒品海洛因之
    行為，為其施用之行為所吸收，不另論罪。又被告前曾受上
    揭事實欄一所載罪刑宣告及刑之執行完畢情形，有臺灣高等
    法院被告前案紀錄表1 份在卷可稽，是被告前受徒刑之執行
    完畢後，5 年以內故意再犯本件有期徒刑以上之罪，為累犯
    ，應依刑法第47條第1 項規定加重其刑。爰審酌被告前經強
    制戒治後，仍無法戒除毒癮，再犯施用第一級毒品罪，無視
    於毒品對於自身健康之戕害及國家對於杜絕毒品犯罪之禁令
    ，惟審酌施用毒品係自戕行為，並未因此而危害他人，且被
    告犯罪手段尚屬平和及坦承施用毒品之犯行等一切情狀，量
    處如主文所示之刑，以示懲儆。
據上論斷，應依刑事訴訟法第273 條之1 第1 項、第299 條第1
項前段，毒品危害防制條例第10條第1 項，刑法第11條前段、第
47條第1 項，判決如主文。
本案經檢察官張容姍到庭執行職務。
中    華    民    國    99    年    6     月     22   日
                  刑事第十八庭  法  官  胡芷瑜
以上正本證明與原本無異。
如不服本判決，應於收受送達後10日內向本院提出上訴書狀，並
應敘述具體理由；其未敘述上訴理由者，應於上訴期間屆滿後20
日內向本院補提理由書（均須按他造當事人之人數附繕本）「切
勿逕送上級法院」。
                                書記官  沈慧玲
中    華    民    國    99    年    6     月    22    日
附錄論罪科刑法條
毒品危害防制條例第10條第1 項
施用第一級毒品者，處6 月以上5 年以下有期徒刑。

司法院資訊處製作；財團法人民間司法改革基金會備份。
